【裁判字號】    98,中簡上,434
【裁判日期】    980728
【裁判案由】    竊盜
【裁判全文】
臺灣臺中地方法院刑事判決           98年度中簡上字第434號
上  訴  人
即  被  告  甲○○
上列上訴人因竊盜案件，不服臺灣臺中地方法院臺中簡易庭98年
度中簡字第965號中華民國98年3月17日第一審簡易判決（聲請簡
易判決處刑案號：臺灣臺中地方法院檢察署98年度偵字第5753號
），提起上訴，本院管轄之第二審合議庭判決如下：
    主    文
上訴駁回。
   犯罪事實及理由
一、本案經本院審理結果，認第一審簡易判決認事用法及量刑均
    無不當，應予維持，並引用第一審刑事簡易判決書所記載之
    犯罪事實及理由（如附件）。
二、上訴意旨略以：上訴人即被告甲○○（下稱被告）因一時糊
    塗貪念致觸法網，日後定當改過自新，不敢再有不法之行為
    ，又被告係高齡之老人，犯後坦承犯行，現無工作收入，請
    求從輕量刑，爰提起本件上訴，請求撤銷原判決等語。
三、按關於刑之量定，係實體法上賦予法院得為自由裁量之事項
    ，苟已斟酌刑法第五十七條各款所列情狀，而未逾越法定刑
    度，或濫用其權限，即不得任意指摘為違法（最高法院七十
    二年臺上字第六六九六號、七十五年度臺上字第七○三三號
    判例、九十五年度臺上字第七三一五號、第七三六四號判決
    可資參照）。且在同一犯罪事實與情節，如別無其他加重或
    減輕之原因，下級審法院量定之刑，亦無過重或失輕之不當
    情形，則上級審法院對下級審法院之職權行使，原則上應予
    尊重（最高法院八十五年度臺上字第二四四六號判決參照）
    。
四、核被告所為，係犯刑法第三百二十條第三項、第一項之竊盜
    未遂罪，其法定刑度為「五年以下有期徒刑、拘役或五百元
    以下罰金」，並參諸刑法第三十三條第三款規定：「有期徒
    刑：二月以上，十五年以下。但遇有加減時，得減至二月未
    滿，或加至二十年」。又未遂犯之處罰，僅係得按既遂犯之
    刑減輕之，而非為必減之事由，此觀刑法第二十五條第二項
    之規定即明。則原審以被告本案竊盜未遂犯行構成累犯，依
    刑法第四十七條第一項之規定加重其刑，進而在法定刑度內
    量處被告有期徒刑四月，自無違法可言。依前開說明，原審
    以被告竊盜未遂犯行罪證明確，適用刑事訴訟法第四百四十
    九條第一項、第四百五十條第一項、第四百五十四條第二項
    ，及刑法第三百二十條第三項、第一項、第四十七條第一項
    、第四十一條第一項前段、第三十八條第一項第二款，暨刑
    法施行法第一條之一第一項、第二項前段之規定，進而依刑
    法第五十七條規定之各款事由，審酌被告前有多次竊盜前科
    ，仍不知悔改，復為本案竊盜未遂犯行，顯未收刑罰矯懲之
    效，量刑不宜過輕，並兼衡酌其行竊財物價值非鉅，尚未得
    逞，手段平和，犯後尚能坦承犯行，暨其智識程度、本案犯
    罪之動機及目的等一切情狀，判處被告有期徒刑四月，並諭
    知易科罰金之折算標準，復就扣案之為屬被告所有、供犯本
    案犯罪所用之棉質手套一雙宣告沒收，其認事用法並無違誤
    ，量刑亦屬妥適。上訴人以前揭事由提起上訴，請求撤銷原
    判決，核無理由，應予駁回。
五、被告經合法傳喚，無正當理由而不到庭，應不待其陳述，逕
    行判決。
據上論斷，應依刑事訴訟法第四百五十五條之一第一項、第三項
、第三百七十一條、第三百六十八條，判決如主文。
中    華    民    國    98    年    7     月    28    日
                  刑事第十三庭  審判長法  官  陳得利
                                      法  官  黃裕仁
                                      法  官  何世全
以上正本證明與原本無異。
不得上訴。
                                      書記官  陳建分
中    華    民    國    98    年    7     月    28    日


司法院資訊處製作；財團法人民間司法改革基金會備份。
